臺灣南投地方法院刑事判決
111年度訴字第183號
公  訴  人  臺灣南投地方檢察署檢察官 
被      告  謝權松


            陳重裕


            楊庭岳



            陳薏樺



上列被告因妨害秩序案件，經檢察官提起公訴（111年度偵字第8
75號、111年度偵字第2200號、111年度偵字第2208號），被告於
準備程序中就被訴事實均為有罪之陳述，本院合議庭裁定由受命
法官獨任進行簡式審判程序，判決如下：
    主      文
戊○○犯在公共場所聚集三人以上下手實施強暴罪，處有期徒刑柒
月。
乙○○、丁○○、丙○○犯在公共場所聚集三人以上下手實施強暴罪，
各處有期徒刑陸月，如易科罰金，以新臺幣壹仟元折算壹日。
    事實及理由
一、犯罪事實：
  ㈠乙○○與甲○○於民國109 年12月19日16時前之同日某時許，在
    南投縣水里鄉民權巷（以下省略縣）附近會車，雙方因行車
    糾紛互起爭執，乙○○氣憤難平，遂聯繫戊○○後，二人再糾集
    丁○○、丙○○，乙○○、戊○○、丁○○及丙○○竟基於在公共場所聚
    集三人以上施強暴及傷害之犯意聯絡，於同日16時許，由乙○○駕駛其所有車牌號碼0000-00號自用小客車，搭載丁○○、
    丙○○及戊○○前往水里鄉車埕村民權巷110 之2 號「木業展示
    館」前與甲○○理論，雙方見面後又發生口角，乙○○、丁○○、
    丙○○乃以徒手毆打甲○○，戊○○則持店家木椅毆打甲○○，致甲○○受有左側耳開放性傷口、左側肋骨閉鎖性骨折、左側後胸
    壁挫傷、下背和骨盆挫傷、左側前臂挫傷、左側膝部挫傷之
    傷害，以此方式實施強暴行為。嗣經甲○○報警處理，警方循
    線查獲上情。
  ㈡案經甲○○訴由南投縣政府警察局集集分局報告臺灣南投地方
    檢察署檢察官偵查起訴。
二、證據名稱：
㈠㈠被告乙○○、戊○○、丁○○及丙○○於本院準備程序與審
    理中之自白。
㈡㈡證人即告訴人甲○○於警詢及偵查中之證述。
㈢㈢竹山秀傳醫院診斷證明書、南投縣政府警察局集集分局指認
    犯罪嫌疑人紀錄表、木業展示館監視器畫面翻拍攝錄相片、
    監視器影像時序表、甲○○受傷照片。
三、論罪科刑之理由：
  ㈠核被告乙○○、戊○○、丁○○、丙○○所為，均係犯刑法第150 條
    第1 項後段之在公眾得出入之場所聚集三人以上下手實施強
    暴罪、同法第277 條第1 項之普通傷害罪。被告乙○○、戊○○
    、丁○○、丙○○就上開犯行，有犯意聯絡及行為分擔，應依刑
    法第28條規定，論以共同正犯。惟依刑法條文有「結夥3 人
    以上」者，其主文之記載並無加列「共同」之必要（最高法
    院79年度台上第4231號判決意旨參照）。本條文以「聚集3 
    人以上」為構成要件，應為相同解釋。
  ㈡被告乙○○、戊○○、丁○○、丙○○所犯上開傷害、妨害秩序等犯
    行，係基於同一犯罪目的，於密接之時間實施，並有部分行
    為合致，應合而為包括之一行為予以評價為當。是被告乙○○
    等人各以一行為同時觸犯前開之罪，均為想像競合犯，應依
    刑法第55條前段規定，各應從一重以在公共場所聚集三人以
    上下手實施強暴罪處斷。
  ㈢被告戊○○前於108 年間，因傷害案件，經臺灣臺中地方法院
    以107 年度易字第317 號判決判處有期徒刑2 月，上訴後，
    經臺灣高等法院臺中分院以108 年度上易字第492號判決判
    處有期徒刑2 月確定，於108 年7 月30日易科罰金執行完畢
    ，5 年以內故意再犯本案有期徒刑以上之罪，為累犯，且本
    案與前案之罪質相同，顯見其對前次刑罰反應力薄弱，倘加
    重其最低法定刑，核無司法院釋字第775 號解釋所示之罪刑
    不相當情形，爰依刑法第47條第1 項加重其刑。
　㈣爰審酌被告乙○○僅因與告訴人間之私人糾紛，不思理性解決
    ，即與被告戊○○、丁○○、丙○○在木業展示館前之公共場所，
    分別徒手或持木椅對告訴人施以強暴行為，危害社會秩序安
    寧，亦造成告訴人受有上開傷害，所為不該，惟被告等犯後
    均坦承犯行，態度尚稱良好，被告乙○○自陳高中畢業之智識
    程度、擔任臨時工、經濟勉持、獨居、需扶養1 未成年子女
    ；被告戊○○自陳高中畢業之智識程度、擔任粗工、經濟勉持
    、與父母、兄弟同住；被告丁○○自陳大學肄業之智識程度、
    從事汽車美容工作、經濟普通、與太太及父母同住；被告丙○○自陳高中肄業之智識程度、擔任司機、經濟普通、與母親
    同住、需扶養1 未成年子女等一切情狀，分別量處如主文所
    示之刑，並就被告乙○○、丁○○、丙○○部分諭知易科罰金之折
    算標準。
據上論斷，應依刑事訴訟法第273 條之1 第1 項、第299 條第1
項前段，判決如主文。
本案經檢察官黃天儀提起公訴，檢察官劉景仁到庭執行職務。
中　　華　　民　　國　　111 　年　　8 　　月　　17　　日
　　　　　　　　　        臺灣南投地方法院刑事第二庭    
            　　　　　　　　　法　官　羅子俞
以上正本證明與原本無異。 
如不服本判決應於判決送達後20日內向本院提出上訴狀，（均須
按他造當事人之數附繕本）「切勿逕送上級法院」。
告訴人或被害人如對於本判決不服者，應具備理由請求檢察官上
訴，其上訴期間之計算係以檢察官收受判決正本之日期為準。
                              書記官 吳瓊英
中　　華　　民　　國　　111 　年　　8 　　月　　29　　日
附錄本案論罪科刑法條：
中華民國刑法第150條第1項
在公共場所或公眾得出入之場所聚集三人以上，施強暴脅迫者，
在場助勢之人，處1年以下有期徒刑、拘役或10萬元以下罰金；
首謀及下手實施者，處6月以上5年以下有期徒刑。

中華民國刑法第277條第1項
傷害人之身體或健康者，處5年以下有期徒刑、拘役或50萬元以
下罰金。